臺灣高等法院民事裁定　　　　　　　　　96年度抗字第1210號
抗　告　人　丁○○○
上列抗告人因相對人即債權人甲○○等、債務人乙○○及拍定人
丙○○間給付票款強制執行事件，聲明異議，對於中華民國96年
5月31日臺灣桃園地方法院93年度執字第3698號裁定提起抗告，
本院裁定如下：
    主  文
抗告駁回。
抗告費用由抗告人負擔。
    理  由
一、抗告意旨略以：債務人乙○○所有之本件執行標的物甲標（
    即桃園縣新屋鄉○○○段犁頭洲小段122地號土地，以下舊
    地號土地均屬同小段，權利範圍47767/0000000）、乙標（1
    22-16、122-18、122-19地號土地，權利範圍47767/0000000
    ）、丙標（122-22、122-24地號土地，權利範圍47767/0000
    000），與乙○○所有其餘之122-13、122-14、122-15、122
    -17、122-20、122-23地號土地（權利範圍均為47767/00000
    00），業於民國（下同）94年12月12日經桃園縣政府合併為
    桃園縣新屋鄉○○段1036地號土地，其權利範圍為全部。依
    96年3月13日桃園縣政府府地重字第0960072054號函示，乙
    ○○於94年12月12日公告期滿前均無異議，則新土地已視為
    其原有土地，則本件執行標的物甲、乙、丙標於95年3月23
    日拍賣時已不存在，不能分別拍賣，但原裁定卻又認定僅拍
    定甲標即足以清償本件強制執行之債權額及債務人應負擔之
    費用，故乙、丙標已確定不為拍定云云，亦即肯認原122地
    號土地之各共有人應有部分仍存在，否則即無單獨決標之理
    ；況依平均地權條例第62條但書規定，實不應將重劃後之土
    地視為原有土地，即執行法院既仍拍賣原122地號土地關於
    乙○○之應有部分，則抗告人依土地法第34條之1規定，仍
    應有優先承購權。又上開桃園縣政府之函釋，依司法院大法
    官釋字第137號解釋意旨，並無當然拘束法院之效力；復按
    土地法第43條規定，關於本件執行標的物之土地重劃結果，
    係於95年6月8日登記，即自該日起始生絕對之效力，故本件
    執行標的物之拍定日期（95年3月23日）既屬在前，自仍應
    有土地法第34條之1之適用云云。
二、按土地所有權人對於第1項分配結果有異議時，得於公告期
    間內向主管機關以書面提出異議；未提出異議或逾期提出者
    ，其分配結果於公告期滿時確定，市地重劃實施辦法第35條
    第3項定有明文。次按市地重劃後，重行分配與原土地所有
    權人之土地，自「分配結果確定之日」起，視為其原有之土
    地。但對於行政上或判決上之處分，其效力與原有土地性質
    上不可分者，不適用之，平均地權條例第62條亦有明文。是
    法院於拍賣抵押物（土地）發給權利移轉證書及分配拍賣價
    款後，發現所拍賣之不動產，已於查封後、拍定前，完成土
    地重劃，公告確定，並點交原執行債務人新受分配之土地，
    其執行方法並無錯誤，故法院雖於重劃分配公告確定後，以
    舊地號公告拍賣，其執行效力應及於債務人因重劃新受分配
    之土地。
三、本件執行標的物雖以舊地號為甲、乙、丙標之拍賣地號，惟
    已於95年3月23日拍定在案，均由第三人丙○○得標，有拍
    賣不動產筆錄在卷可稽（見原法院卷(一)第255、257、259頁
    ）。另查，乙○○原所有之桃園縣新屋鄉○○○段犁頭洲小
    段122、122-13、122-14、122-15、122-16、122-17、122-1
    8、122-19、122-20、122-22、122-23、122-24地號土地應
    有部分（即包括本件執行標的物甲、乙、丙標），經桃園縣
    第24期（中壢、新屋、觀音）三鄉市聯合市地重劃後，已拆
    單分配為桃園縣新屋鄉○○段1036號地號土地，且分配結果
    於94年11月11日至94年12月12日止公告期間，乙○○並未提
    出書面異議，即自分配結果確定之日起，視為乙○○原有土
    地；又其他土地共有人縱有異議，亦於執行法院95年3月23
    日拍定本件執行標的物前已告確定，此有96年3月13日桃園
    縣政府府地重字第0960072054號函附卷可憑（見原法院卷(二)
    第161、162頁）。從而，本件執行標的物既於拍定前已完成
    土地重劃，並經公告確定在案，參諸前揭說明，則應以重劃
    後之桃園縣新屋鄉○○段1036號地號土地視為原執行標的物
    甲、乙、丙標，而上開重劃後之1036號地號土地既已於拍定
    前拆單分配予乙○○「單獨所有」，自不與抗告人成立共有
    關係，故抗告人並無適用土地法第34條之1之餘地。況，本
    件拍賣公告已載明：本件標的物分甲、乙、丙標順序拍賣，
    如其中一宗賣得價金足以清償強制執行債權額及債務人應負
    擔之費用時，其餘各宗雖達底價，亦不為拍定等語，是系爭
    土地雖均由第三人丙○○得標，但經原法院計算結果，僅拍
    定甲標即足以清償本件強制執行強制執行之債權額及債務人
    應負擔之費用，故如原裁定附表所示乙標及丙標土地已確定
    不為拍定，原法院並已將拍賣價金退還拍定人丙○○在案（
    見原法院卷(二)第173頁、第185頁、第186頁，原法院裁定理
    由一），則抗告人對如原裁定附表所示乙、丙標土地，仍主
    張共有人之優先承購權，亦屬無據。是原法院駁回抗告人主
    張優先承買權之聲請，亦屬正當，抗告意旨仍指摘原裁定不
    當，求予廢棄，為無理由，應予駁回，爰裁定如主文。
中　　華　　民　　國　　96　　年　　 9 　　月  　5　　日
                  民事第十五庭
                      審判長法　官  林恩山
　　　　　　　　　　　　　　法　官  陳雅玲
　　　　　　　　　　　　　　法　官  郭松濤
正本係照原本作成。
本裁定除以適用法規顯有錯誤為理由，並經本院之許可外，不得
再抗告。如提起再抗告，應於收受送達後10日內委任律師為代理
人向本院提出再抗告狀，並繳納再抗告費新臺幣1,000元整。
中　　華　　民　　國　　96　　年　　9 　　月　　6 　　日
                            書記官  方素珍
